【裁判字號】    99,訴,1275
【裁判日期】    990830
【裁判案由】    毒品危害防制條例
【裁判全文】
臺灣臺北地方法院刑事判決              99年度訴字第1275號
公  訴  人  臺灣臺北地方法院檢察署檢察官
被      告  甲○○
上列被告因違反毒品危害防制條例案件，經檢察官提起公訴（99
年度毒偵字第2354號），嗣被告於本院準備程序就被訴事實均為
有罪之陳述，經受命法官告知簡式審判程序意旨，並聽取檢察官
、被告之意見後，本院合議庭裁定由受命法官獨任依簡式審判程
序審理、判決如下：
    主  文
甲○○施用第一級毒品，累犯，處有期徒刑捌月。又施用第二級
毒品，累犯，處有期徒肆月；扣案之安非他命陸小包（含包裝袋
，毛重總計貳點捌捌公克）、含微量無法析離安非他命殘渣袋肆
個、吸食器壹組均沒收銷燬之。應執行有期徒刑拾月；扣案之海
洛因陸小包（含包裝袋，毛重總計貳點捌捌公克）、含微量無法
析離安非他命殘渣袋肆個及吸食器壹組均沒收銷燬之。
    事  實
一、甲○○曾於民國88年間，因違反麻醉藥品管理條例案件，經
    臺灣高等法院以88年度上訴字第2171號判處有期徒刑5 年10
    月，上訴後經最高法院於88年12月23日以88年度臺上字第74
    51號駁回上訴確定；又因施用毒品案件，經本院以88年度板
    簡字第394 號判處有期徒刑6 月，上訴後經本院於89年2 月
    15日以89年度簡上字第184 號駁回上訴確定；上開2 罪經本
    院以89年度聲字第2324號裁定應執行有期徒刑6 年確定；又
    於89年間，因施用毒品案件，經本院以89年度易字第1338號
    判處有期徒刑8 月，上訴後經臺灣高等法院於90年1 月12日
    以89年度上易字第4449號駁回上訴確定；上開有期徒刑6 年
    、8 月接續執行，於93年3 月4 日縮短刑期假釋出監並付保
    護管束，業於96年2 月4 日保護管束期滿未經撤銷假釋，以
    已執行完畢論（於本案構成累犯）。再於97年間，因施用毒
    品案件，經本院以97年毒聲字第325 號裁定送勒戒處所觀察
    、勒戒後，認有繼續施用毒品之傾向，經本院以97年度毒聲
    字第1856號裁定令入戒治處所施以強制戒治，業於98年5 月
    11日強制戒治執行完畢釋放，並由臺灣板橋地方法院檢察署
    檢察官以98年度戒毒偵字336 號為不起訴處分確定。
二、詎甲○○仍不知戒絕毒癮，明知海洛因、甲基安非命業經公
    告列為毒品危害防制條例第2條第2項第1款、第2款之第一級
    、第二級毒品，不得非法持有、施用，仍未戒除施用毒品之
    習性，於上開強制戒治釋放出所後5 年內，竟各基於施用第
    一級毒品海洛因及第二級毒品甲基安非他命之犯意，於99年
    6月9日下午2 時40分許，在新店市○○街三號六樓內，以海
    洛因粉末用燒烤方式施用一次；另於99年3月9日下午3 時，
    在新店市○○街三號六樓內，以第二級毒品甲基安非他命用
    玻璃球燒烤吸菸方式施用甲基安非他命1次。嗣於99年3月9
    日下午5 時20分許，在新店市○○街三號六樓內，為警依法
    扣得其所有供自己施用之安非他命6 小包（含包裝袋，毛重
    總計貳點捌捌公克）、含微量無法析離安非他命殘渣袋4 個
    、吸食器1 組，且其為上開毒品列管人口，並經其同意後採
    集尿液送驗結果，其尿液中呈現毒品嗎啡、甲基安非他命陽
    性反應，始悉上情。
三、案經臺北市政府警察新店分局報請臺灣臺北地方法院檢察署
    檢察官偵查起訴。
    理  由
壹、程序方面
一、按除被告所犯為死刑、無期徒刑、最輕本刑為三年以上有期
    徒刑之罪或高等法院管轄第一審案件者外，於法院行準備程
    序進行中，被告先就被訴事實為有罪之陳述時，審判長得告
    知被告簡式審判程序之旨，並聽取當事人、代理人、辯護人
    及輔佐人之意見後，裁定進行簡式審判程序；且受命法官行
    準備程序，與法院或審判長有同一之權限；又簡式審判程序
    之證據調查，不受刑事訴訟法第159 條第1 項、第161 條之
    2 、第161 條之3 、第163 條之1 及第164 條至第170 條規
    定之限制，刑事訴訟法第273 條之1 第1 項、第279 條第2
    項前段、第273 條之2 分別定有明文。
二、查本件被告甲○○所犯為死刑、無期徒刑、最輕本刑為三年
    以上有期徒刑以外之罪，且非高等法院管轄第一審之案件，
    其於準備程序就前揭被訴事實為有罪之陳述，經受命法官告
    知簡式審判程序之旨，並聽取當事人之意見後，本院合議庭
    認無不得或不宜改依簡式審判程序進行之處，爰依刑事訴訟
    法第273條之1第1項，裁定本件由受命法官獨任進行簡式審
    判程序，合先敘明。
貳、實體方面
一、上揭事實，業據被告甲○○於本院99年8 月27日準備程序、
    審判程序時均供承不諱，且被告上開為警查獲時所採取之尿
    液，送經台灣檢驗科技股份有限公司檢驗結果，其尿液中呈
    現毒品嗎啡、甲基安非他命陽性反應，此有卷附之勘察採證
    同意書、搜索暨扣押筆錄、扣押物品目錄表、照片6張、99
    年度紅字第0710號扣押物品清單【安非他命吸食器、殘渣袋
    、塑膠剷管】、毒品初步鑑驗報告單、臺灣檢驗科技股份有
    限公司濫用藥物檢驗報告（報告編號UL/2010/60572 ）等在
    卷可稽（見臺灣臺北地方法院檢察署99年度毒偵字第2354號
    編號B，以下簡稱B卷，第33至44頁、第82頁、第84頁），並
    有扣案之安非他命陸小包（含包裝袋，毛重總計貳點捌捌公
    克）、含微量無法析離安非他命殘渣袋肆個、吸食器壹組在
    卷可佐，且上開扣案之安非他命陸小包、含微量無法析離安
    非他命殘渣袋肆個、吸食器壹組經警以軍備局生產製造中心
    二○四廠製造之煙毒品檢驗Ａ包試劑及台灣尖端先進生技醫
    藥股份有限公司簡易篩檢試劑之初步檢驗結果均呈安非他命
    反應，並有上開初步鑑驗報告單各1紙在卷可徵（見B卷，第
    33至34頁），並有扣案之安非他命陸小包，及含微量無法析
    離安非他命殘渣袋肆個、吸食器壹組在卷可佐，是被告自白
    與事實相符，足堪採信。又被告前因施用毒品案件，經上開
    觀察勒戒、強制戒治而釋放出所及另案毒品案件，各經上開
    法院判處上揭有期徒刑確定之事實，有臺灣高等法院被告前
    案紀錄表1 份附卷可考。足徵被告有上開強制戒治執行完畢
    釋放出所後，5 年內再犯上揭毒品危害防制條例之罪，而事
    證明確，其有上開施用第一、二級毒品之犯行，洵堪認定。
二、查海洛因、甲基安非他命係毒品危害防制條例第2條第2項第
    1款、第2款所明定之第一、二級毒品，不得非法持有、施用
    。(一)核被告所為，係犯違反毒品危害防制條例第10條第1、2
    項之施用第一、二級毒品罪。(二)其施用第一、二級毒品前之
    持有毒品之低度行為，均應為施用之高度行為所吸收，不另
    論罪。(三)被告所犯上開二罪間，犯意各別，行為互殊，應予
    分論併罰。(四)又被告有如事實所示之犯罪科刑及執行情形，
    有卷附之臺灣高等法院被告前案紀錄表可稽，其於上開有期
    徒刑執行完畢後5 年內，再故意犯本件有期徒刑以上之罪，
    為累犯，應依刑法第47條第1 項規定，加重其刑。
三、玆審酌被告前曾因施用毒品案件，經施以上開強制戒治執行
    完畢釋放出所後，5 年內再犯施用第一、二級毒品罪行，足
    見戒毒意志不堅，毒癮非淺，未能體悟施用毒品對自己、家
    人造成之傷害及社會之負擔，自屬可議，惟念其犯後坦承犯
    行，態度良好，並有悔改決心，且施用毒品乃自戕行為，未
    對他人造成危害，及其施用次數、時間、犯罪之動機、目的
    、手段、品行、智識程度、職業、經濟情況不富裕等一切情
    狀，爰分別量處如主文所示之刑，再定其應執行之刑，以鼓
    勵有戒毒決心之被告，及時醒悟並戒絕毒癮，用啟自新。
四、至於扣案之安非他命陸小包（含包裝袋，因安非他命毒品附
    著於包裝上剝離不易，應將包裝之整體視為安非他命毒品，
    毛重總計貳點捌捌公克）、含微量無法析離安非他命殘渣袋
    肆個、吸食器壹組在卷可佐，且上開扣案之安非他命陸小包
    、含微量無法析離安非他命殘渣袋肆個、吸食器壹組經警以
    軍備局生產製造中心二○四廠製造之煙毒品檢驗Ａ包試劑及
    台灣尖端先進生技醫藥股份有限公司簡易篩檢試劑之初步檢
    驗結果均呈安非他命反應，並有上開初步鑑驗報告單各1 紙
    在卷可徵（見B 卷，第33至34頁），是上開扣案物全部，應
    依毒品危害防制條例第18條第1 項前段規定，不問屬於犯人
    與否，均沒收銷燬之。至鑑驗耗用之安非他命因既已滅失，
    自無庸宣告沒收銷燬，併此敘明。
據上論斷，應依刑事訴訟法第273條之1第1項、第299條第1 項前
段，毒品危害防制條例第10條第1 項、第2項、第18條第1項前段
，刑法第11條前段、第47條第1項、第51條第5款，判決如主文。
本案經檢察官陳國安到庭執行職務。
中    華    民    國    99      年  8     月    30    日
                  刑事第十九庭  法  官  施添寶
以上正本證明與原本無異。
如不服本判決應於收受本判決後10日內向本院提出上訴書狀，並
應敘述具體理由，如未敘述上訴理由者，應於上訴期間屆滿後20
日內補提理由書狀於本院（均須按他造當事人之人數附繕本）「
切勿逕送上級法院」。告訴人或被害人如對於本判決不服者，應
具備理由請求檢察官上訴，其上訴期間之計算係以檢察官收受判
決正本之日期為準。
                                書記官  陳弘文
中    華    民    國    99      年  8     月    30    日
附錄本案判決論罪科刑法條
毒品危害防制條例第10條
施用第一級毒品者，處六月以上五年以下有期徒刑。
施用第二級毒品者，處三年以下有期徒刑。

司法院資訊處製作；財團法人民間司法改革基金會備份。
